# GT Checklists {#GT}


## GT HNQIS Atención posterior al aborto (APA) 

    
>__Checklist id__: Cwu5SrfxyGw   | __Server__: https://staging.psi-mis.org/ | __user__: GTdemo1 


```{r, echo=F}
  
  # summary
  generate_kable_1(form_id = 'Cwu5SrfxyGw', baseurl = 'https://staging.psi-mis.org/')
  

  # Detail 
   generate_kable_2(form_id = 'Cwu5SrfxyGw', baseurl = 'https://staging.psi-mis.org/', ignore_text = T, ignore_parent = T, ignore_real_or_simulated = T)

   
```

## GT HNQIS Entorno de trabajo 

    
>__Checklist id__: U09aErsxBGi   | __Server__: https://staging.psi-mis.org/ | __user__: GTdemo1 


```{r, echo=F}
  
  # summary
  generate_kable_1(form_id = 'U09aErsxBGi', baseurl = 'https://staging.psi-mis.org/')
  

  # Detail 
   generate_kable_2(form_id = 'U09aErsxBGi', baseurl = 'https://staging.psi-mis.org/', ignore_text = T, ignore_parent = T, ignore_real_or_simulated = T)

   
```

## GT HNQIS Family Planning 

    
>__Checklist id__: F4nqcmlc2GS   | __Server__: https://staging.psi-mis.org/ | __user__: GTdemo1 


```{r, echo=F}
  
  # summary
  generate_kable_1(form_id = 'F4nqcmlc2GS', baseurl = 'https://staging.psi-mis.org/')
  

  # Detail 
   generate_kable_2(form_id = 'F4nqcmlc2GS', baseurl = 'https://staging.psi-mis.org/', ignore_text = T, ignore_parent = T, ignore_real_or_simulated = T)

   
```

## GT HNQIS HIV: HIV Testing Services 

    
>__Checklist id__: pIuRbaxhGWn   | __Server__: https://staging.psi-mis.org/ | __user__: GTdemo1 


```{r, echo=F}
  
  # summary
  generate_kable_1(form_id = 'pIuRbaxhGWn', baseurl = 'https://staging.psi-mis.org/')
  

  # Detail 
   generate_kable_2(form_id = 'pIuRbaxhGWn', baseurl = 'https://staging.psi-mis.org/', ignore_text = T, ignore_parent = T, ignore_real_or_simulated = T)

   
```

## GT HNQIS Manejo de Registros basados en el cliente (CBRM) 

    
>__Checklist id__: JKxiapfPmXv   | __Server__: https://staging.psi-mis.org/ | __user__: GTdemo1 


```{r, echo=F}
  
  # summary
  generate_kable_1(form_id = 'JKxiapfPmXv', baseurl = 'https://staging.psi-mis.org/')
  

  # Detail 
   generate_kable_2(form_id = 'JKxiapfPmXv', baseurl = 'https://staging.psi-mis.org/', ignore_text = T, ignore_parent = T, ignore_real_or_simulated = T)

   
```

## GT HNQIS PF: Asesoría 

    
>__Checklist id__: l6QbEawxIpg   | __Server__: https://staging.psi-mis.org/ | __user__: GTdemo1 


```{r, echo=F}
  
  # summary
  generate_kable_1(form_id = 'l6QbEawxIpg', baseurl = 'https://staging.psi-mis.org/')
  

  # Detail 
   generate_kable_2(form_id = 'l6QbEawxIpg', baseurl = 'https://staging.psi-mis.org/', ignore_text = T, ignore_parent = T, ignore_real_or_simulated = T)

   
```

## GT HNQIS PF: Métodos acción corta 

    
>__Checklist id__: jG7Rqzoqq03   | __Server__: https://staging.psi-mis.org/ | __user__: GTdemo1 


```{r, echo=F}
  
  # summary
  generate_kable_1(form_id = 'jG7Rqzoqq03', baseurl = 'https://staging.psi-mis.org/')
  

  # Detail 
   generate_kable_2(form_id = 'jG7Rqzoqq03', baseurl = 'https://staging.psi-mis.org/', ignore_text = T, ignore_parent = T, ignore_real_or_simulated = T)

   
```

## GT HNQIS PF: Métodos de acción prolongada y permanente 

    
>__Checklist id__: M5Drzz7csyo   | __Server__: https://staging.psi-mis.org/ | __user__: GTdemo1 


```{r, echo=F}
  
  # summary
  generate_kable_1(form_id = 'M5Drzz7csyo', baseurl = 'https://staging.psi-mis.org/')
  

  # Detail 
   generate_kable_2(form_id = 'M5Drzz7csyo', baseurl = 'https://staging.psi-mis.org/', ignore_text = T, ignore_parent = T, ignore_real_or_simulated = T)

   
```
