# HT Checklists {#HT}


## HT HNQIS Malaria 

    
>__Checklist id__: PvGD6Cp33Yz   | __Server__: https://staging.psi-mis.org/ | __user__: HTdemo1 


```{r, echo=F}
  
  # summary
  generate_kable_1(form_id = 'PvGD6Cp33Yz', baseurl = 'https://staging.psi-mis.org/')
  

  # Detail 
   generate_kable_2(form_id = 'PvGD6Cp33Yz', baseurl = 'https://staging.psi-mis.org/', ignore_text = T, ignore_parent = T, ignore_real_or_simulated = T)

   
```

## HT HNQIS PF Counseling 

    
>__Checklist id__: bIDbxgUYh4O   | __Server__: https://staging.psi-mis.org/ | __user__: HTdemo1 


```{r, echo=F}
  
  # summary
  generate_kable_1(form_id = 'bIDbxgUYh4O', baseurl = 'https://staging.psi-mis.org/')
  

  # Detail 
   generate_kable_2(form_id = 'bIDbxgUYh4O', baseurl = 'https://staging.psi-mis.org/', ignore_text = T, ignore_parent = T, ignore_real_or_simulated = T)

   
```

## HT HNQIS PF Méthodes à courte durée d' action 

    
>__Checklist id__: v8dBn50e1OO   | __Server__: https://staging.psi-mis.org/ | __user__: HTdemo1 


```{r, echo=F}
  
  # summary
  generate_kable_1(form_id = 'v8dBn50e1OO', baseurl = 'https://staging.psi-mis.org/')
  

  # Detail 
   generate_kable_2(form_id = 'v8dBn50e1OO', baseurl = 'https://staging.psi-mis.org/', ignore_text = T, ignore_parent = T, ignore_real_or_simulated = T)

   
```

## HT HNQIS PF Méthodes à longue durée d' action 

    
>__Checklist id__: y6IwDPNynvf   | __Server__: https://staging.psi-mis.org/ | __user__: HTdemo1 


```{r, echo=F}
  
  # summary
  generate_kable_1(form_id = 'y6IwDPNynvf', baseurl = 'https://staging.psi-mis.org/')
  

  # Detail 
   generate_kable_2(form_id = 'y6IwDPNynvf', baseurl = 'https://staging.psi-mis.org/', ignore_text = T, ignore_parent = T, ignore_real_or_simulated = T)

   
```

## HT HNQIS Supply chain - CDAI 

    
>__Checklist id__: Y7goA40psn6   | __Server__: https://staging.psi-mis.org/ | __user__: HTdemo1 


```{r, echo=F}
  
  # summary
  generate_kable_1(form_id = 'Y7goA40psn6', baseurl = 'https://staging.psi-mis.org/')
  

  # Detail 
   generate_kable_2(form_id = 'Y7goA40psn6', baseurl = 'https://staging.psi-mis.org/', ignore_text = T, ignore_parent = T, ignore_real_or_simulated = T)

   
```

## HT HNQIS Supply chain - Laboratoire 

    
>__Checklist id__: wVaGwrPqwEd   | __Server__: https://staging.psi-mis.org/ | __user__: HTdemo1 


```{r, echo=F}
  
  # summary
  generate_kable_1(form_id = 'wVaGwrPqwEd', baseurl = 'https://staging.psi-mis.org/')
  

  # Detail 
   generate_kable_2(form_id = 'wVaGwrPqwEd', baseurl = 'https://staging.psi-mis.org/', ignore_text = T, ignore_parent = T, ignore_real_or_simulated = T)

   
```

## HT HNQIS Supply chain - Pharmacie 

    
>__Checklist id__: MlE8KHjjSHG   | __Server__: https://staging.psi-mis.org/ | __user__: HTdemo1 


```{r, echo=F}
  
  # summary
  generate_kable_1(form_id = 'MlE8KHjjSHG', baseurl = 'https://staging.psi-mis.org/')
  

  # Detail 
   generate_kable_2(form_id = 'MlE8KHjjSHG', baseurl = 'https://staging.psi-mis.org/', ignore_text = T, ignore_parent = T, ignore_real_or_simulated = T)

   
```

## HT HNQIS Tuberculosis 

    
>__Checklist id__: XHcXCYyTktp   | __Server__: https://staging.psi-mis.org/ | __user__: HTdemo1 


```{r, echo=F}
  
  # summary
  generate_kable_1(form_id = 'XHcXCYyTktp', baseurl = 'https://staging.psi-mis.org/')
  

  # Detail 
   generate_kable_2(form_id = 'XHcXCYyTktp', baseurl = 'https://staging.psi-mis.org/', ignore_text = T, ignore_parent = T, ignore_real_or_simulated = T)

   
```

## HT HNQIS VIH - ARV Adulte 

    
>__Checklist id__: PQwQsiKlT0K   | __Server__: https://staging.psi-mis.org/ | __user__: HTdemo1 


```{r, echo=F}
  
  # summary
  generate_kable_1(form_id = 'PQwQsiKlT0K', baseurl = 'https://staging.psi-mis.org/')
  

  # Detail 
   generate_kable_2(form_id = 'PQwQsiKlT0K', baseurl = 'https://staging.psi-mis.org/', ignore_text = T, ignore_parent = T, ignore_real_or_simulated = T)

   
```

## HT HNQIS VIH - ARV Enfant 

    
>__Checklist id__: yYyr4TMcsBk   | __Server__: https://staging.psi-mis.org/ | __user__: HTdemo1 


```{r, echo=F}
  
  # summary
  generate_kable_1(form_id = 'yYyr4TMcsBk', baseurl = 'https://staging.psi-mis.org/')
  

  # Detail 
   generate_kable_2(form_id = 'yYyr4TMcsBk', baseurl = 'https://staging.psi-mis.org/', ignore_text = T, ignore_parent = T, ignore_real_or_simulated = T)

   
```

## HT HNQIS VIH - Prévention 

    
>__Checklist id__: kudV5Ncmysx   | __Server__: https://staging.psi-mis.org/ | __user__: HTdemo1 


```{r, echo=F}
  
  # summary
  generate_kable_1(form_id = 'kudV5Ncmysx', baseurl = 'https://staging.psi-mis.org/')
  

  # Detail 
   generate_kable_2(form_id = 'kudV5Ncmysx', baseurl = 'https://staging.psi-mis.org/', ignore_text = T, ignore_parent = T, ignore_real_or_simulated = T)

   
```
