# MZ Checklists {#MZ}


## MZ HNQIS FORMULÁRIO DE SUPERVISÃO ÁS PROMOTORAS DE SAÚDE COMUNITÁRIA 

    
>__Checklist id__: WcqSbiAkA3X   | __Server__: https://staging.psi-mis.org/ | __user__: MZdemo1 


```{r, echo=F}
  
  # summary
  generate_kable_1(form_id = 'WcqSbiAkA3X', baseurl = 'https://staging.psi-mis.org/')
  

  # Detail 
   generate_kable_2(form_id = 'WcqSbiAkA3X', baseurl = 'https://staging.psi-mis.org/', ignore_text = T, ignore_parent = T, ignore_real_or_simulated = T)

   
```

## MZ HNQIS HIV 

    
>__Checklist id__: wWOj99np4AH   | __Server__: https://staging.psi-mis.org/ | __user__: MZdemo1 


```{r, echo=F}
  
  # summary
  generate_kable_1(form_id = 'wWOj99np4AH', baseurl = 'https://staging.psi-mis.org/')
  

  # Detail 
   generate_kable_2(form_id = 'wWOj99np4AH', baseurl = 'https://staging.psi-mis.org/', ignore_text = T, ignore_parent = T, ignore_real_or_simulated = T)

   
```

## MZ HNQIS Planeamento Familiar: Aconselhamento 

    
>__Checklist id__: yQfPREMKkmT   | __Server__: https://staging.psi-mis.org/ | __user__: MZdemo1 


```{r, echo=F}
  
  # summary
  generate_kable_1(form_id = 'yQfPREMKkmT', baseurl = 'https://staging.psi-mis.org/')
  

  # Detail 
   generate_kable_2(form_id = 'yQfPREMKkmT', baseurl = 'https://staging.psi-mis.org/', ignore_text = T, ignore_parent = T, ignore_real_or_simulated = T)

   
```

## MZ HNQIS Planeamento familiar: Métodos de curta duração 

    
>__Checklist id__: kdPPN5MeVgO   | __Server__: https://staging.psi-mis.org/ | __user__: MZdemo1 


```{r, echo=F}
  
  # summary
  generate_kable_1(form_id = 'kdPPN5MeVgO', baseurl = 'https://staging.psi-mis.org/')
  

  # Detail 
   generate_kable_2(form_id = 'kdPPN5MeVgO', baseurl = 'https://staging.psi-mis.org/', ignore_text = T, ignore_parent = T, ignore_real_or_simulated = T)

   
```

## MZ HNQIS Planeamento Familiar: Métodos de Longa Duração e Métodos Permanentes 

    
>__Checklist id__: PtgZHbU0wLV   | __Server__: https://staging.psi-mis.org/ | __user__: MZdemo1 


```{r, echo=F}
  
  # summary
  generate_kable_1(form_id = 'PtgZHbU0wLV', baseurl = 'https://staging.psi-mis.org/')
  

  # Detail 
   generate_kable_2(form_id = 'PtgZHbU0wLV', baseurl = 'https://staging.psi-mis.org/', ignore_text = T, ignore_parent = T, ignore_real_or_simulated = T)

   
```
